臺灣臺南地方法院刑事判決　
111年度易字第880號
公  訴  人  臺灣臺南地方檢察署檢察官
被      告  林秀蘭


            陳珮慈


            林佳弘




上列被告等因賭博案件，經檢察官提起公訴（111年度偵字第316
6號），因被告均於本院審理中就被訴事實為有罪之陳述，經本
院裁定以簡式審判程序審理，判決如下：
    主  文
林秀蘭共同犯意圖營利聚眾賭博罪，處有期徒刑陸月，如易科罰
金，以新臺幣壹仟元折算壹日。
陳珮慈、林佳弘共同犯意圖營利聚眾賭博罪，均處有期徒刑貳月
，如易科罰金，皆以新臺幣壹仟元折算壹日。
扣案如附表所示之物均沒收。
扣案林秀蘭犯罪所得新台幣陸萬伍仟壹佰元沒收之；未扣案林秀
蘭犯罪所得新臺幣玖拾參萬肆仟玖佰元；未扣案林佳弘犯罪所得
新臺幣貳拾柒萬元；未扣案陳珮慈犯罪所得新臺幣拾玖萬貳仟元
均沒收之，於全部或一部不能沒收或不宜執行沒收時，追徵其價
額。
    事  實
一、林秀蘭基於賭博、意圖營利供給賭博場所及聚眾賭博之犯意
    聯絡，自民國109年間某日起，以其位於臺南市○○區○○里○○0
    0○00號住處作為賭博營業之場所，供不特定賭客以電話或以
    LINE通訊軟體之方式下注，聚集不特定多數人簽賭，並與賭客
    對賭，藉此牟利。林秀蘭復自110年5月間起，以每月新臺幣
    （下同）3萬元之報酬僱用林佳弘；自110年6月間起，以每
    日1000元之報酬僱用陳珮慈；渠等2人自受林秀蘭僱用時起
    ，與林秀蘭共同基於賭博、意圖營利供給賭博場所及聚眾賭
    博之犯意聯絡，由林佳弘、陳珮慈負責接聽賭客下注電話、
    確認賭客下注訊息、記錄賭客下注號碼及數量等工作。林秀
    蘭並以「臺灣今彩539」簽賭（即以「臺灣今彩539」開獎號
    碼為依據，簽注方式分為「二星」、「三星」、「四星」3
    種，以賭客所圈選之號碼核對臺灣彩券於每週一至週六開獎
    之「今彩539」中獎號碼），賭客每簽選1注「二星」、「三
    星」、「四星」，均分別須繳賭資76元或77元不等、66元或
    67元不等、66元或67元不等，再以所簽選之號碼核對「臺灣
    今彩539」開出之號碼決定輸贏；如賭客簽中「臺灣今彩539
    」「二星」、「三星」、「四星」，可分別取得5300元、5
    萬7000元、80萬元之彩金，如均未簽中，則賭金歸林秀蘭所
    有。嗣經警於111年1月24日19時15分許，持搜索票至上開處
    所搜索並當場查獲，並扣得如附表所示之物及林秀蘭所有之
    現金8萬5,100元。
二、案經臺灣臺南地方檢察署檢察官指揮臺南市政府警察局刑事
    警察大隊移送偵查起訴。
    理  由
一、本件被告林秀蘭、林佳弘、陳珮慈所犯均為死刑、無期徒刑
    、最輕本刑為3年以上有期徒刑以外之罪，亦非屬高等法院
    管轄之第一審案件，其於審理程序進行中，先就被訴事實為
    有罪之陳述，經法官告知簡式審判程序之旨，並聽取公訴檢
    察官之意見後，依刑事訴訟法第273條之1第1項、第273條之
    2等規定，裁定進行簡式審判程序，且不受同法第159條第1
    項、第161條之2、第161條之3、第163條之1及第164條至第1
    70條所規定證據能力認定及調查方式之限制，合先敘明。
二、上揭犯罪事實，業據被告林秀蘭、林佳弘、陳珮慈於警詢及
    偵審中均坦承不諱，並有林秀蘭持用之SAMSUNG手機（扣案
    物編號28）通訊軟體LINE暱稱「藍天」之群組及對話紀錄截
    圖1份、林秀蘭持用之SAMSUNG手機（扣案物編號30）通訊軟
    體LINE暱稱「藍」之群組及對話紀錄截圖1份、陳珮慈持用
    之SAMSUNG手機（扣案物編號18）通訊軟體LINE暱稱「小蘭
    」之群組及對話紀錄截圖1份、陳珮慈持用之SAMSUNG手機（
    扣案物編號17）通訊軟體LINE暱稱「陳小慈」之群組及對話
    紀錄截圖1份、林佳弘持用之IPhone手機（扣案物編號23）
    通訊軟體LINE暱稱「佳弘」之群組及對話紀錄截圖1份、臺
    南市政府警察局刑事警察大隊搜索扣押筆錄、扣押物品目錄
    表、扣押物品收據各1份、111年1月20日至1月24日之手寫下
    注簽單紀錄表1份、投注者及投注金額手寫計算表2份各件在
    卷可稽，足見被告3人之自白確與事實相符，堪予採信。綜
    此，被告3人所為共同賭博、意圖營利供給賭博場所及聚眾賭
    博等犯行，均事證明確，皆堪認定，應依法論科。
三、按刑法第266條業於111年1月12日修正公布，於111年1月14
    日生效施行，惟被告3人所犯刑法第266條之犯行應論以集合
    犯而僅為一罪（詳下述），自無庸為新舊法比較，應逕行適
    用裁判時之法律論處，合先敘明。故核被告3人所為均係犯
    刑法第266條第1項之賭博罪、同法第268條之意圖營利供給賭
    博場所及聚眾賭博等罪。被告林秀蘭自109年間某日起；被
    告林佳弘自110年5月間起；被告陳珮慈自110年6月間起，至
    111年1月24日為警查獲時止，多次與不特定人對賭、供給賭
    博場所及聚眾賭博之犯行，依社會通念，客觀上認符合一反覆
    、延續性之行為觀念，於刑法評價上，均應論以集合犯之一罪
    。被告林秀蘭、林佳弘、陳珮慈等人，於被告林秀蘭僱用被
    告林佳弘、陳珮慈期間，均具有犯意聯絡及行為分擔，俱為
    共同正犯。被告3人均係以一行為觸犯上開各罪名，均為想像
    競合犯，皆從一重之意圖營利聚眾賭博罪處斷。
四、爰審酌被告3人犯罪動機、手段、所得、不思以正當途徑獲
    取財物，罔視法治而提供賭博場所並聚眾賭博，助長社會大
    眾投機、射倖風氣，影響社會秩序及善良風俗，殊非可取；
    惟犯罪後，被告3人均始終坦承犯行，堪認非無悔意，兼衡
    被告3人之素行、智識程度、家庭經濟狀況（均詳卷）等一
    切情狀，分別量處如主文所示之刑，並均諭知易科罰金之折
    算標準，以資懲儆。
五、沒收：
　㈠扣案如附表所示之物，經被告林秀蘭、林佳弘、陳珮慈於警
    詢、偵查中供承分別為其等所有，且均屬供本案犯罪所用之
    物（參見偵卷第24頁、第20頁、第16頁），爰均依刑法第38
    條第2項之規定宣告沒收。
　㈡犯罪所得，屬於犯罪行為人者，沒收之。但有特別規定者，
    依其規定；前二項之沒收，於全部或一部不能沒收或不宜執
    行沒收時，追徵其價額，刑法第38條之1第1項、第3項分別
    定有明文。經查：
　　1.被告林秀蘭於本院審理時供稱其從事本案犯行，前後共計
      獲利200萬元，惟有一半未能回收（參見本院卷第61頁）
      ，故應認被告林秀蘭於本案之犯罪所得為100萬元。另扣
      案現金85,100元中，有2萬元係被告林秀蘭友人歸還借款
      ，餘則為賭博所得款項，亦據被告林秀蘭於偵查中陳明在
      卷（參見偵卷第24頁），故扣案現金中之65,100元為被告
      林秀蘭之犯罪所得，應予沒收。另被告林秀蘭剩餘未扣案
      之犯罪所得934,900元（100萬元-65,100元=934,900元）
      ，雖未據扣案，仍應予以沒收，於全部或一部不能沒收或
      不宜執行沒收時，追徵其價額。
　　2.被告林佳弘每月自同案被告林秀蘭處獲得3萬元報酬，共
      計任職9月；被告陳珮慈每月自同案被告林秀蘭處獲得2萬
      4千元報酬，共計任職8月等情，業據被告林佳弘、陳珮慈
      於本院審理時供承在卷（參見本院卷第61頁）。從而，被
      告林佳弘犯罪所得為27萬元；被告陳珮慈犯罪所得為19萬
      2千元，此部分犯罪所得，均應予以沒收，於全部或一部
      不能沒收或不宜執行沒收時，皆應追徵其價額。
據上論斷，應依刑事訴訟法第273條之1第1項、第299條第1項前
段，刑法第28條、第266條第1項、第268條、第55條、第41條第1
項前段、第38條第2項、第38條之1第1項、第3項，刑法施行法第
1條之1，判決如主文。
本案經檢察官白覲毓到庭執行職務。
中　　華　　民　　國　　111 　年　　10　　月　　4 　　日
                  刑事第十二庭  法　官  卓穎毓
以上正本證明與原本無異。
如不服本判決應於收受本判決後20日內向本院提出上訴書狀，並
應敘述具體理由。其未敘述上訴理由者，應於上訴期間屆滿後20
日內向本院補提理由書狀（均須按他造當事人之人數附繕本）「
切勿逕送上級法院」。
                                書記官  黃郁淇
中　　華　　民　　國　　111 　年　　10　　月　　4 　　日
附表：
編號 品名 單位/數量 所有人 備考 1 本票(已使用4張) 1本 林秀蘭 綠色抽屜內 2 8/16簽單 1張   3 郵政匯款單 5張  化妝桌面左邊 4 合作金庫存款憑條 1張   5 郵政匯款單 3張  化妝桌面右邊 6 合作金庫存款憑條 1張   7 第一銀行存款憑條 1張   8 土地銀行存款憑條 1張   9 郵局存款人收執聯 7張   10 郵政匯款單 9張  化妝桌抽屜內 11 第一銀行匯款申請書回條 2張   12 郵局存款人收執聯 1張   13 下線組頭簽單 1張  靠近門口的桌上 14 港號（立柱碰）總支數速見表 1件   15 下注簽單 2張   16 計算機 1台   17 SAMSUNG手機 1台 陳珮慈  18 SAMSUNG手機 1台 林秀蘭     19 下注簽單 4張  床上 20 下注簽單 2張  桌上 21 計算機 1台   22 下注簽單 3張  床上 23 IPhone手機 1台 林佳弘  24 下注簽單 3張 林秀蘭 桌上 25 印章（539天） 1顆   26 計算機 1台   27 多支互碰總支數速見表 1件  床上 28 SAMSUNG手機 1台  桌上 29 下注簽單 6張  床上 30 SAMSUNG手機 1台   31 新光銀行存摺 1本   32 國泰世華外匯存摺 1本   33 國泰世華活期存款存摺 1本   34 農會存摺 1本   35 元大證券存摺 1本   36 元大存款存摺 1本   37 合作存摺 1本   38 SAMSUNG平板 1台  電視旁桌上 39 下注簽單 3張  電腦桌上 40 紅包袋 1批   41 郵局存摺 1本   42 第一銀行存摺 1本   43 記帳本（白） 1本  電視旁桌上 44 記帳本（黑） 1本   45 今彩539開獎表 1張   46 下注簽單 41張   47 多支互碰速見表 2份   

附錄論罪科刑法條：
中華民國刑法第185條之3
駕駛動力交通工具而有下列情形之一者，處 2 年以下有期徒刑
，得併科 20 萬元以下罰金：
一、吐氣所含酒精濃度達每公升零點二五毫克或血液中酒精濃度
    達百分之零點零五以上。
二、有前款以外之其他情事足認服用酒類或其他相類之物，致不
    能安全駕駛。
三、服用毒品、麻醉藥品或其他相類之物，致不能安全駕駛。
因而致人於死者，處 3 年以上 10 年以下有期徒刑；致重傷者
，處 1 年以上 7 年以下有期徒刑。